# 成本法下长期股权投资减值超额亏损问题

提问人：seavonkid 时间：2016-05-19 21:38:37
陈老师，您好！ 想请教一下，投资方在权益法下对子公司超额亏损确认冲减往来后，可以根据或有事项提预计负债。成本法下呢？
准则以及解释没说啊？管理层没有要子公司破产计划，子公司所有债务母公司将会承担，这能不能参考权益法的准则解释以及或有事项准则提预计负债呢？如果可以，对方科目是什么呢？也是投资收益？

回答人：chenyiwei
这里同样是在母公司个别报表层面考虑或有事项准则第四条规定的三项确认预计负债的条件是否满足：（ 1 ）具有承担该超额亏损的法定、合同或推定义务；（ 2 ）履行该义务很可能导致经济利益流出本企业；（ 3 ）金额能够可靠计量。对应科目一般是营业外支出。